Inventaris van het archief van het Ministerie van Algemene Zaken, (1932) 1937-1945
Nationaal Archief, Den Haag
- Aanvullingen 1999 en 2015, B.
  - Stukken geordend in de oorspronkelijke dossiergroepen, B.1.
    - Dossiergroep XI: Sociale Zaken., B.1.11.
      - Correspondentie zonder ontvangersregistratuur betreffende het verzoek van mw. Prins-Jacobs om tussenkomst bij het verkrijgen van een werkvergunning voor een Duits dienstmeisje., 1938; 560
      - Nota van ongenoemde steller over het Werkloosheidssubsidiefonds., 1938; 561
      - Brief van de directeur van de Gemeentelijke Dienst der Werkloosheidsverzekering en Arbeidsbemiddeling van Delft aan het bestuur van de Delftse Bestuurdersbond, p/a de heer T. van der Windt, doorslag 1938; nota over de regelingen inzake Werkfondswerk, met adressering van Colijn aan Reyseger, z.j.; en berekeningen over de suikerprijs, z.j., 1938 en z.j.; 562
        Kennelijk losgeslagen stukken
      - Correspondentie tussen Colijn en minister van Sociale Zaken C.P.M. Romme en W. Reyseger betreffende het bijgesloten rapport van R. Hidde Nijland ‘Binnenlandsch verbruik van fabrikaten’., 1939; 563
      - Periodieke statistische overzichten van de werkloosheid, 1939-1940 april, en een meerjarig overzicht 1933-1939., 564
      - Economisch-Statistische Berichten 25e jg. Nr. 1259 (14 februari1940) met een artikel over registratie van werkloze jongeren, met aantekeningen van Fockema Andreae en Reyseger daarbij., 565
      - Notitie van Fockema Andreae voor [Colijn] bij een artikel dat de aandacht erop vestigt dat de inrichting van (barakken)kampen in vredestijd ook moet worden bekeken met het oog op een toekomstig oorlogsgeval., z.j. [c. 1938]; 566
    - Dossiergroep XII: Koloniën., B.1.12.
      - Dossiercode XII-1. ‘Diversen’., 1937-1940; 567
        brief van de minister van Koloniën van 10 juli 1937 ten geleide bij wetsontwerp tot bekrachtiging van een verordening van de Gouverneur-Generaal tot opschorting van het uitvoerrecht op Javatabak
        exh. 15 okt. 1937 nr. 22 verzoek om bijdrage uit privémiddelen van Colijn voor uitbreiding sanatoriumcapaciteit Oost-Java
        23 nov. 1937 nr. 46 overdracht van behandeling
        25 jan. 1938 nr. 69 Indische Mijnwet
        21 april 1938 nr. 269 overdracht aan minister van Koloniën van een bij Colijn bezorgd, ‘onrechtmatig verkregen’ bedrag van ƒ 4.500,= bestemd voor de Nederlands-Indische landskas
        1 juni 1938 nr. 369 uitvoering van de Nederlands-Indische, Surinaamse en Curaçaose comptabiliteitswetten
        correspondentie okt.-dec. 1938 zonder in- of uitgaande kenmerken met R. Zuijderhoff, voorzitter Kon. Vereniging ‘Oost en West’ en ter voorbereiding op audiëntie
        exh. 24 jan. 1939 nr. 69 bergruimte voor archieven van ministerie van Koloniën
        26 januari 1939 nr. 38 telegram van voorzitter Vaderlandsche Club te Batavia over de toestand van Nederlands-Indië
        geleidebrief 1 feb. 1939 zonder exh. bij jaarverslag van Bureau Bevordering Kennis Koloniën (niet aanwezig)
        doorslag van uitgaande brief 14 februari 1939 zonder kenmerk aan de secretaris-generaal van Binnenlandse Zaken en interne notities betreffende afwijzing in de ministerraad van decoratievoorstellen afkomstig van Koloniën
        18 april 1939 nr. 258 verdrag bevordering van internationale verspreiding van films met opvoedkundig karakter
        7 juni 1939 nr. 380 wijziging Marinescheepsongevallenwet voor Nederlands-Indië, Suriname en Curaçao
        exh. 6 juli 1939 nr. 836 doorzending om consideratie en advies door Kabinet der Koningin van rekest van het Nationaal Jongeren Verbond om wijziging van de naam van het ministerie van Koloniën in ministerie van Rijksdelen Overzee
        20 juli 1939 nr. 480 voorschriften voor monstering binnen Nederland van Nederlands-Indische, Surinaamse en Curaçaose schepen
        13 sep. 1939 nr. 557 wetsontwerp goedkeuring Nederlandse toetreding tot het herziene Unieverdrag tot bescherming van industrieel eigendom van 1934
        13 sep. 1939 nr. 558 wetsontwerp verhoging XII hoofdstuk (Koloniën) van de Rijksbegroting 1939
        18 sep. 1939 nr. 589 ontwerp-besluit tot herziening van de besluiten Internationaal Betalingsverkeer Nederlands-Indië, Suriname en Curaçao 1934
        5 okt. 1939 nr. 681 aanvulling reglementen voor de weduwen- en wezenfondsen voor Nederlands-Indische landsdienaren
        18 april 1940 nr. 367 wijziging van de Brits-Nederlandse overeenkomst over het beheer van het quarantainestation te Kamaran
      - Dossiercode XII-1. Nederlands-Indië., 1937-1940; 568
      - Dossiercode XII-2a. Nederlands-Indie, financiën., 1938-1940; 569
      - Dossiercode XII-3. Suriname., 1937-1940; 570
      - Dossiercode XII-4. Curaçao., 1938-1939; 571
      - Dossiercode XII-5. Economische samenwerking tussen Nederland en Nederlands-Indië., 1938-1939; 572
      - Dossiercode XII.-6. Conjunctuurverloop in de Verenigde Staten., 1938-1940; 573
      - Afschrift van brief van het ANP aan Algemeen Nederlandsch-Indisch Persbureau ‘Aneta’, met geleidebrief van het ANP aan Colijn., 1937; 574
        Zonder registratuurkenmerken van Algemene Zaken, wel opschrift ‘Bu[ndel] Koloniën’.
      - Doorslag van brief van Colijn aan minister van Koloniën Welter, 1937, brief van Colijn aan minister van Financien De Wilde met bijgeschreven antwoord, 1937, brief van de secretaris-generaal van het ministerie van Buitenlandse Zaken Snouck Hurgronje aan Reyseger, 1937 en doorslag van afschrift van telegram van de Gouverneur van Curaçao, 1938., 1937-1938; 575
        Zonder registratuurkenmerken van Algemene Zaken, op één na alle met opschrift ‘Bu[ndel] Koloniën’.
      - Gedrukte kamerstukken en krantenknipsels betreffende de begroting voor Nederlands-Indië voor 1938 en 1939., 1937-1939; 576
      - Correspondentie zonder registratuurkenmerken van Colijn met J.C. Kielstra Gouverneur van Suriname over onderwerpen van binnen- en buitenlandse politiek., 1938; 577
      - Documentatie en aantekeningen betreffende het bestuur van Nederlands-Indië., 1939 en z.j.; 578
      - Handgeschreven notities betreffende de uitvoer uit Nederland van textiel naar Nederlands-Indië., z.j. [1938]; 579
  - Stukken geordend in chronologische ordening, B.2.
    - Correspondentie, B.2.1.
      - Ingekomen en minuten van uitgaande brieven, namens de minister-president behandeld en afgedaan door de secretaris van de minister, drs. W. Reyseger., 1937-1939; 318-320, 580-582
        Tijdens de eerste maanden van het bestaan van het Ministerie van Algemene Zaken heeft de administratieve ondersteuning van de minister-president enkel bestaan uit zijn secretaris, drs. W. Reyseger, die ook voor de formele instellng van het ministerie als secretaris van de minister-president optrad. Deze handelde namens de minister een aantal brieven af. De brieven zijn niet ingeschreven in een agenda, noch van nummers voorzien. Er is evenmin een namenindex op vervaardigd.
        - 1937 juni 25 - juli 14, 318
        - 1937 juli 15 - augustus 15, 319
        - 1937 augustus 16 - september 11, 320
        - 1937 juni 30 - september 24 en z.j., 580
        - 1937 september 25 - november 9, 581
        - 1938-1939, 582
      - Doorslagen van uitgaande brieven van het ministerie van Algemene Zaken, overwegend namens de minister getekend door de secretaris hoofd van de IIe Afdeling Reyseger, incidenteel ook door de minister zelf, opgelegd op de volgnummers van afdoening deels met bijlagen., 1937-1939; 583-587
        Niet alle nummers van de afdoeningsregistratuur zijn aanwezig. Uit inv.nrs. 1-3 staat vast dat lang niet alle afdoeningen de gedaante hadden van een uitgaande brief. Vergelijking met inv.nr. 1 leert bovendien dat niet van alle uitgegane brieven doorslagen aanwezig zijn.
        - 1937 oktober 8 – december 31 (laagste aanwezige nummer 1, hoogste 96), 583
        - bijlagen bij niet aangetroffen doorslagen van uitgaande brieven, 1937, 1939, 584
        - 1938 (laagste aanwezige nummer 1, hoogste 845, alsmede letterregistratuur (geheim)), 585
        - 1939 (laagste aanwezige nummer 6, hoogste 940, alsmede letterregistratuur (geheim)), 586
        - 1940 (laagste aanwezige nummer 16, hoogste 422, en geheim letter G (9 mei)), 587
      - Doorslagen van door of namens de voorzitter van de ministerraad verzonden telegrammen, deels met de daarbij beantwoorde brieven of telegrammen, genummerd 1-84 en ongenummerd over 1937-juli 1939 en 1-2 over november 1939., 1937-1939; 588
        Waarschijnlijk beslaat de eerste nummering het tijdperk van Colijn en de tweede die van De Geer. Van de eerste reeks ontbreken nrs. 6, 55,66, 69 en 78.
      - Geleidebrieven bij aan Colijn aangeboden gedrukten., 1937-1939; 589
        Behalve de edities 87 en 88 (1 en 8 januari 1938) van de New Times and Ethiopian News ontbreken de aangeboden gedrukten.
      - Aan Colijn voorgelegde rechtstreeks of indirect ingekomen moties, verzoeken om hulp en beschouwingen, waaraan geen verdere behandeling is gegeven (‘gedeponeerd’)., 1939; 719
      - Afschriften van brieven en deels van de daarbij behorende bijlagen, verzonden door of namens de minister van Staat, minister van Algemeene Zaken (a.i.) voorzitter van de Raad van Ministers, inzake rijkspersoneel, ambtenarenzaken en het bezoldigingsbesluit., 1939-1940; 720-722
        Volgens een bijliggende notitie in handschrift van W. Reyseger zouden de minuten van deze brieven zijn teruggezonden aan een heer Hoekman G.P. Hoekman was indertijd het hoofd van de afdeling Ambtenarenzaken van het ministerie van Binnenlandse Zaken. De registratuurkenmerken van de brieven stemmen overeen met inv.nr. 4.
        - 1939 aug - okt, 720
        - 1939 nov - dec, 721
        - 1940 jan - april 26, 722
    - Vergaderdossiers voor vergaderingen van de Ministerraad, B.2.2.
      - Doorslagen, incidenteel eerste type, van agenda’s voor vergaderingen van de ministerraad, met (een deel van) de voor behandeling geagendeerde stukken alsmede niet-geagendeerde stukken die in de oorspronkelijke bundels werden aangetroffen, incidenteel ook met tussen ministers en voorzitter van de ministerraad gevoerde correspondentie., 1937 juli-oktober; 590-607
        Zie de Inleiding voor nadere toelichting. Geordend op vergaderdatum.
        - 6 juli 1937, 590
        - 13 juli 1937, 591
        - 20 juli 1937, met kladteksten van telegrammen van Colijn aan de waarnemend voorzitter Goseling, 592
        - 27 juli 1937, 593
        - 3 augustus 1937, 594
        - 17 augustus 1937, 595
        - 26 augustus 1937, 596
        - 1 september 1937, 597
        - 7 september 1937, 598
        - 9 september 1937, 599
        - 14 september 1937, 600
        - 17 september 1937, 601
        - 20 september 1937, 602
        - 27 september 1937, 603
          Met het verslag van een vergadering van 30 september 1937 van de voorzitter van de ministerraad, de ministers van Defensie, Waterstaat, Sociale Zaken en Koloniën, H.M. Hirschfeld als vertegenwoordiger van minister Economische Zaken, de Regeringscommissaris voor de Industrieele Verdedigingsvoorbereiding Groothoff en Reyseger als secretaris over de brief van 8 juli 1937 (bijgevoegd) van de 5 Nederlandse vliegtuigfabrikanten over de mogelijkheden om de Nederlandse en Nederlands-Indische behoefte aan militaire vliegtuigen te bestellen bij Nederlandse producenten.
        - 4 oktober 1937, 604
        - 11 oktober 1937, 605
        - 18 oktober 1937, 606
        - 25 oktober 1937, 607
          Hierin doorslag van uitgaande brief van Reyseger aan Franx adjunct-secretaris van de ministerraad over de gang van zaken met agenda en stukken voor de ministerraad.
    - ‘Puchinger’-mappen, B.2.3.
      - Chronologisch op kalendermaanden maanden ingerichte mappen voorzien van opschriften door G. Puchinger met stukken van uiteenlopende aard., 1937-1939; 608-628
        Zie de inleiding. De mogelijkheid bestaat dat deze mappen van oorsprong waren gevormd als vergaderdossiers zoals inv.nrs. 590-607 en door G. Puchinger tot de aangetroffen maandmappen zijn omgevormd ten gerieve van de voorbereiding van zijn publicatie Colijn en het einde van de coalitie, deel III (1993). Enkele mappen zijn, denkelijk wegens hun toestand vervangen door nieuwe waarop W. Berkelaar Puchingers opschriften heeft overgenomen.
        - November 1937, 608
          brief van minister van Defensie Van Dijk van 3 november zonder kenmerk met als bijlage rapport van de marine-attaché te Londen over ervaringen met luchtoorlog in de Spaanse wateren
          brief van de minister van Financiën De Wilde afd. Rijksgebouwen nr. 159 ten geleide bij afschrift van een nota, die de minister heeft toegevoegd aan een in circulatie langs de ministers verkerend stuk van de Rijkscommissie Werkverruiming van 13 oktober 1937 nr. 1916; met bijschrift van Colijn ‘E[erst]v[olgende] Ec[onomische] Commissie’
          uittreksel uit een brief van de Directeur van Financiën te Batavia aan [de minister van Koloniën] van 9 november 1937 nr. 369 betreffende de instelling van een defensie-uitvoerrecht
          agenda voor de ministerraadsvergadering van 15 november 1938
          doorslag van brief van het ministerie van Algemene Zaken zonder kenmerk van 17 november 1937 aan A.J. de Bruyn de Den Haag dat in de vacature van commies bij van het ministerie van Algemene Zaken ingaande 1 november is benoemd W.H. Fockema Andreae, met de sollicitatiebrief van De Bruyn van 8 juli 1937 zonder registratuurkenmerk van afzender of ontvanger
          drukproef van een referaat over het Werkloosheidsvraagstuk, gehouden door broer P.A. Colijn op 3 november 1937 op de AR partijconferentie te Den Haag, met bijschrift van H. Colijn nota ‘Het werkeloosheidsvraagstuk’ door P.A. Colijn, met aantekening van H. Colijn
          doorslag van brief van 23 november 1937 zonder kenmerk van Colijn aan minister De Wilde over de positie van het genootschap ‘Artis’ te Amsterdam
        - December 1937, 609
          agenda’s voor de vergaderingen van de ministerraad van 8, 13, 20, 27 en 28 december 1937 met op de laatste 4 aantekeningen van [Reyseger] over het resultaat van de behandeling.
          handgeschreven brieven van minister van Onderwijs, Kunsten en Wetenschappen Slotemaker de Bruine 19 dec en doorslag van antwoord van Colijn van 20 december 1937 beide zonder kenmerk over een debat in de Kamer over de ‘leerlingenschaal’
          afschrift van brief van 29 december 1937 van Economische Zaken Directie H&N nr. 49954 N aan het Bestuur van het Ecomomisch-Technologisch Instituut in Limburg te Heerlen over de Commissie van Bijstand daarvan, zonder registratuurkenmerk van Algemene Zaken
          handgeschreven brief van minister van Onderwijs, Kunsten en Wetenschappen van 6 december aan Colijn met bijlage over een hoogspanningslaboratrium bij de TH Delft waarover hij het met de minister van Fin niet eens kan worden
          gestencild afschrift van brief van de minister van Financiën aan die van Economische Zaken over wijzigingen in het wetsontwerp ruilverkavelingen, nadat in de ministerraad was besloten dat die aangelegenheid door beide nader principieel zou worden bezien
        - Januari 1938, 610
          agenda’s voor de vergaderingen van de ministerraad van 3, 10, 17, 24 en januari 1938 met potloodbijschriften (in zwart en rood) door Reyseger van het resultaat van de raadsbehandeling, identiek aan en wel overgenomen van het exemplaar van Colijn in thans NL-HaNA 2.02.05.02 inv.nr. 248
          rapport van de inspecteur en de accountant bij de Generale Thesaurie van Fin van een opgedragen onderzoek inzake centrale werkplaatsen voor jeugdige werklozen, met dossieraanduiding XI 4
        - Februari 1938, 611
          doorslag van brief van Colijn aan minister van Binnenlandse Zaken Van Boeyen van 2 februari 1938 zonder kenmerk over decoratie van een heer Polak bij diens 70e verjaardag
          agenda’s voor de vergaderingen van de Ministerraad van 7, 14, 21 en 28 februari 1938, met bijschriften over de raadsbesluiten, door Reyseger overgenomen van het exemplaar van Colijn in NL-HaNA 2.02.05.02 inv.nr. 248-248
          brief van minister van Onderwijs, Kunsten en Wetenschappen Slotemaker de Bruine aan Colijn van 8 feb 1938 zonder kenmerk, ten geleide bij eerste rapport van een onderzoek door Onderwijs, Kunsten en Wetenschappen naar de wijze waarop werkloze jonge onderwijzers door de regering zouden kunnen worden geholpen, en bijbehorende oplegnotitie voor de minister van Onderwijs, Kunsten en Wetenschappen
          doorslag van brief van [Reyseger of Fockema Andreae] van 12 februari 1938 zonder kenmerk aan minister van Onderwijs, Kunsten en Wetenschappen Slotemaker de Bruine ten geleide bij afschrift van brief van Colijn vanuit Arosa (niet aangetroffen)
          doorslag van brief van Reyseger van 12 februari 1938 zonder kenmerk aan het postkantoor van Den Haag om brieven en telegrammen die op zaterdagmiddag, zondag en door de week na kantoorsluiting aankomen voor Colijn, te bezorgen op het huisadres van Fockema Andreae
        - Maart 1938, 612
          correspondentie tussen Colijn en Romme 1 en 2 maart 1938 zonder kenmerk inz. agitatie rondom het onderwerp werkloosheid, met bijlagen
          afschrift van een anonieme nota gedateerd 4 maart 1938 over het Werkloosheidssubsidiefonds ingesteld bij wet van 4 maart 1935 Stb 76
          agenda’s voor de vergaderingen van de Ministerraad van 7, 14, 21 maart 1938 met bijschriften van Reyseger over de raadsbesluiten, overgenomen van het Colijn-exemplaar in NL-HaNA 2.02.05.02 inv.nr. 248
          briefwisseling tussen minister Onderwijs, Kunsten en Wetenschappen Slotemaker de Bruine en Colijn van 16 februari, 9 en 10 maart 1938 zonder kenmerken betreffende de desiderata voor het wegwerken van de excessen van de huidige ‘leerlingenschaal’, met bijlagen
          getypte tekst van een circulaire van minDef over verlengde tijd van eerste oefening als gevolg van de wijziging van de Dienstplichtwet, met bijschrift van Colijn en Reyseger (datum 15 maart 1938
          afschrift van brief van Colijn aan Albarda van 27 maart 1938 zonder kenmerk over de internationale politieke toestand
          doorslag van brief van Colijn van 15 maart 1938 zonder kenmerk aan de voorzitter van de eerste Kamer betreffende de verlenging van de duur van eerste oefening van dienstplichtigen, met getypte circulaire van Defensie dienaangaande
          doorslag van nota van Colijn kenmerk Afdeling II nr. 202 van 23 maart 1938 aan de heren ministers, met bijgeschreven dossiercode XI-4, over de spanning tussen de doelstellingen van steunverlening en het Werkfonds en de werkloosheidsbestrijding en het gevaar van politieke agitatie daarover
          brief van minister van Onderwijs, Kunsten en Wetenschappen Slotemaker de Bruine van 25 maart 1938 zonder kenmerk aan Colijn over een nota van minister van Economische Zaken Steenberghe, met toegevoegde dossiercode XI-4
          brief van min van Sociale Zaken Romme aan Colijn van 25 maart 1938 zonder kenmerk ten geleide bij tijdschrift [MH] en een nota van Romme daarbij, met aantekening van Colijn inz. doorzending van de bijlagen naar Binnenlandse Zaken
          notitie van min Onderwijs, Kunsten en Wetenschappen Slotemaker de Bruine bij een niet aangetroffen nota of verslag over [werkkampen voor jeugdige werklozen], met toegevoegde dossiercode XI-9
        - April 1938, 613
          tabel van medio april 1938 uitstaande staatsleningen samen uitmakende de Nederlandse staatsschuld en de daarop in 1939-1943 te verrichten aflossingen, opgesteld door het Bureau Nationale Schuld van Financiën en via de secretaris-generaal van Fin, tevens s-g a.i. van van het ministerie van Algemene Zaken, bestemd voor Colijn, met geleidenotitie
          doorslag van brief van Colijn van 13 april 1938 aan minister van Koloniën Welter over eventuele ruimere uitvoer van Deli-tabak naar Duitsland en de financiële problemen van een oud-gouverneur van Curaçao die met een regeringscommissariaat geholpen zou kunnen worden
          perscommuniqué van 4 april 1938, behandeld in de ministerraad van die dag, over de kwestie van de handelwijze van de marechaussee-brigade te Oss, bijgeschreven dossiercode II-5
          correspondentie tussen Colijn 31 maart 1938 zonder kenmerk en de minister van Sociale Zaken Romme 4 april 1938 nr. 146-2586 afd. W en S over de behandeling in de MC Werkfonds van een brief van Binnenlandse Zaken over bouw van woningen voor grote gezinnen
          agenda voor de vergadering van de ministerraad van 4 april 1938, met bijschriften door Reyseger van de raadsbesluiten, overgenomen van de Colijn-exemplaren in NL-HaNA 2.02.05.02 inv.nr. 248
          correspondentie tussen van de minister van Onderwijs, Kunsten en Wetenschappen Slotemaker de Bruine 8 april 1938 zonder kenmerk en Colijn 9 april 1938 zonder kenmerk over een paar aandachstpunten
          doorslag van brief van Colijn aan de minister van Sociale Zaken Romme van 12 april 1938 zonder kenmerk n.a.v. een brief van de Nederlandsche Handel-Maatschappij over werkverschaffingsprojecten
          brief van minJus Goseling van 20 april 1938 kenmerk G/vR.3 inz. een weinig gelukkige passage in de Memorie van Antwoord Eerste Kamer inz. hoofdstuk VI (Onderwijs, Kunsten en Wetenschappen ) van de begroting, met bijschrift van Reyseger inz. behandeling in de ministerraadsvergadering van 28 april 1938 en bijschrift van Colijn over afdoening met de minister van Onderwijs, Kunsten en Wetenschappen Slotemaker
          ontwerp-circulaire van de minister van Sociale Zaken aan de gemeentebesturen over uitbreiding van de werkverschaffing, met bijschrift van Colijn over goedkeuring en met voorafgaand concept, behorend bij afdoening 31 mei 1938 no. 350 behelzende exh. 14 mei 1938 nr. 628 van Sociale Zaken doss. XI 9 maar dat is niet aanwezig in inv.nr. 276
          interne notitie van Reyseger voor Colijn 28 april 1938 n.a.v. een artikel in Algemeen Handelsblad als zouden 14.000 werklozen zijn aangeschreven waarvan zich maar 700 voor arbeid hebben opgegeven
          brief van de minister van Waterstaat Van Buuren aan Colijn van 29 april 1938 zonder kenmerk ten geleide bij overzicht van de uitgaven van Waterstaat over 1932-1937 (ontbreekt)
          brief van minister van Financiën De Wilde van 30 april 1938 zonder kenmerk ten geleide bij een concept antwoord dat Van Boeyen aan Romme zou kunnen geven inzake uitbreiding van de werkverschaffing
        - Mei 1938, 614
          Agenda’s voor ministerraadsvergaderingen van 2, 9 mei 1938, met bijschriften door Reyseger van de raadsbesluiten, overgenomen van de Colijn-exemplaren in NL-HaNA 2.02.05.02 inv.nr. 248
          nota van ‘Verwey’ 6 mei 1938 aan ‘minister’ n.a.v. krantbericht over ondoelmatige organisatie van de arbeidsbemiddeling
          brief van H.E. Lampe, Aruba, 16 mei 1938 ter gelegenheid van het 40-jarig regeringsjubileum van de koningin, met een opvallend gefrankeerde enveloppe en met kranteknipsel
          brief van de minister van Sociale Zaken Romme 18 mei 1938aan voorzitter van de ministerraad inz. concept Memorie van Antwoord Credietverhooging Werkfonds (ontbreekt)
          doorslag van brief van Colijn 21 mei 1938 aan de minister van Koloniën Welter
          brief van J. van den Broek, Billiton Maatschappij, 28 april 1938, aan de minister van Algemene Zaken, met verzoek om bespoediging van het ‘5a-contract’ voor Celebes t.b.v. ontginning van mineralen, met bijschrift van Colijn ‘beantwoord’ (antwoord ontbreekt)
          afschrift voor de minister van Algemene Zaken van brief van de minister van Koloniën 23 mei 1938 aan min Fin inz. verdeling van de vlootkosten tussen Nederland en Ned.-Indië, exh. 21 mei 1938 nr. 671 en afdoening ‘Nader 21 oct. 1938 nr. 658’ en kattebelletje van Fockema Andreae
        - Juni 1938, 615